【裁判字號】    96,訴,1044
【裁判日期】    981022
【裁判案由】    偽造文書等
【裁判全文】
臺灣高雄地方法院刑事判決              96年度訴字第1044號
公  訴  人  臺灣高雄地方法院檢察署檢察官
被      告  庚○○
            丙○○
                      號
            甲○○
            己○○
            乙○○
上列被告因偽造文書等案件，經檢察官提起公訴（臺灣高雄地方
法院檢察署95年度偵字第17442 、24925 號）及移送併辦（臺灣
高雄地方法院檢察署96年度偵字第11325 、16033 號），被告於
審判期日就被訴之事實為有罪之陳述，經合議庭裁定由受命法官
獨任進行簡式審判程序，並判決如下：
    主  文
庚○○、丙○○、乙○○幫助犯詐欺取財未遂罪，各處有期徒刑
貳月，如易科罰金，以銀元參佰元即新臺幣玖佰元折算壹日；各
減為有期徒刑壹月，如易科罰金，以銀元參佰元即新臺幣玖佰元
折算壹日。
己○○幫助犯詐欺取財未遂罪，累犯，處有期徒刑參月，如易科
罰金，以銀元參佰元即新臺幣玖佰元折算壹日；減為有期徒刑壹
月又拾伍日，如易科罰金，以銀元參佰元即新臺幣玖佰元折算壹
日。
甲○○連續幫助犯詐欺取財罪，處有期徒刑肆月，如易科罰金，
以銀元參佰元即新臺幣玖佰元折算壹日；減為有期徒刑貳月，如
易科罰金，以銀元參佰元即新臺幣玖佰元折算壹日。
    事  實
一、己○○前於民國88年間因竊盜案件，經本院以88年度易字第
    2806號判處有期徒刑5 月併宣告緩刑4 年確定，嗣經本院以
    92年度撤緩字第96號撤銷緩刑，於93年9 月1 日入監服刑，
    於94年1 月31日期滿執行完畢。
二、庚○○、丙○○、乙○○、己○○、甲○○預見將自己的行
    動電話門號、易付卡、預付卡提供他人使用，可能幫助他人
    遂行詐欺取財之犯罪目的，竟仍以縱有人以其行動電話門號
    、易付卡、預付卡實施詐欺取財犯行，亦不違背其幫助他人
    詐欺之不確定故意或概括故意，分別於附表所示之時間，以
    附表所示之申辦情形，將附表所示之門號交付或出售予詐騙
    集團成員，並取得如附表所示之獲利。嗣詐騙集團取得上述
    行動電話門號、易付卡、預付卡，以附表所示之方式詐騙被
    害人，使如附表所示之被害人陷於錯誤，分別於附表所示之
    時間，匯款如附表所示之金額或因被詐騙之人警覺而未得逞
    （詐騙時間、方式、被害人、金額等，均詳如附表所示）。
三、案經高雄市政府警察局三民第二分局報請臺灣高雄地方法院
    檢察署檢察官偵查起訴暨移送併辦。
    理  由
一、本件被告庚○○、丙○○、乙○○、己○○、甲○○（下稱
    被告庚○○等5人）所犯係死刑、無期徒刑、最輕本刑為3年
    以上有期徒刑以外之罪，其於審判程序中就被訴事實為有罪
    之陳述，經本院告知簡式審判程序之旨，並聽取公訴人及被
    告庚○○等5 人之意見後，認宜進行簡式審判程序，依刑事
    訴訟法第273 條之1 第1 項規定進行簡式審判程序，合先敘
    明。
二、上開犯罪事實部分，業據被告庚○○等5 人於本院審理中自
    白不諱（見本院卷八第3 、10、11、17、95頁）；核與證人
    即如附表所示之被害人於警詢之證述相符（詳見附表所示）
    ，復有如附表所示之行動電話申請書、通聯紀錄、內政部警
    政署反詐騙案件紀錄表、匯款資料及銀行交易明細資料在卷
    可稽（詳見附表所示）。足認被告庚○○等5 人上開自白均
    與事實相符，堪予採信。
三、按行為後法律有變更者，適用行為時之法律，但行為後之法
    律有利於行為人者，適用最有利於行為人之法律，修正後刑
    法第2 條第1 項定有明文。再按本次法律變更，比較時應就
    罪刑有關之共犯、未遂犯、想像競合犯、牽連犯、連續犯、
    結合犯，以及累犯加重、自首減輕暨其他法定加減原因（如
    身分加減）與加減例等一切情形，綜其全部罪刑之結果而為
    比較（最高法院95年5 月23日95年度第8 次刑庭會議決議參
    照）。查本件被告庚○○等5 人行為後，有關論罪科刑所適
    用之刑法業於94年2 月2 日修正公布，95年7 月1 日起施行
    ，而有下列變更，茲分述如下：
(一)、罰金刑部分：刑法第33條關於罰金數額之規定，由銀元1元
    以上，修正為新臺幣1,000 元以上，以百元計算。其修正結
    果，上開罪法定刑之罰金刑最高額部分數額雖與修正前相同
    ，惟最低額部分則均已提高為新臺幣1,000 元，經比較新、
    舊法之結果，應以被告庚○○等5 人行為時之舊法對其較為
    有利。
(二)、修正前刑法第47條規定：「受有期徒刑之執行完畢，或受無
    期徒刑或有期徒刑一部之執行而赦免後，5 年以內再犯有期
    徒刑以上之罪者，為累犯，加重本刑至二分之一。」，修正
    後刑法第47條第1 項規定：「受徒刑之執行完畢，或一部之
    執行而赦免後，5 年以內故意再犯有期徒刑以上之罪者，為
    累犯，加重本刑至二分之一。」查被告己○○受有期徒刑之
    執行完畢，於5 年內故意再犯本案法定刑有期徒刑以上之罪
    ，無論依修正前刑法第47條或修正後第47條第1 項之規定均
    構成累犯，即無有利或不利之情形，於刑法修正施行後法院
    為裁判時，無庸為新、舊法之比較，應逕行適用裁判時法（
    最高法院97年4 月22日97年度第1 次刑事庭會議決議要旨參
    照）。
(三)、修正前刑法第56條連續犯規定於本次修正時業經刪除，此刪
    除雖非犯罪構成要件之變更，惟顯已影響行為人刑罰之法律
    效果，自屬行為後法律有變更，依新舊法比較結果，以適用
    舊法論以連續犯較有利於行為人。
(四)、易科罰金之折算標準，經適用修正前刑法第41條、廢止前罰
    金罰鍰提高標準條例第2 條及現行法規所定貨幣單位折算新
    臺幣條例第2 條之結果，最高得以銀元300 元即新臺幣900
    元折算1 日，依修正後刑法第41條之規定，則係以新臺幣
    1000元、2000元或3000元折算一日，比較結果，自以舊法有
    利於被告庚○○等5 人。
(五)、綜上整體比較結果，關於上開刑法條文之修正，以修正前之
    規定有利於被告庚○○等5 人，應整體適用舊法之規定。
四、被告庚○○、丙○○、乙○○、己○○基於幫助之犯意，提
    供附表所示門號電話供成年詐欺集團成員分別用以對被害人
    實施詐騙行為，係屬對於他人之詐欺取財犯行資以助力，雖
    該集團成員已著手尚未得財，仍處於未遂階段，故核其等所
    為，係犯刑法第30條第1 項、第339 條第3 項、第1 項之幫
    助詐欺取財未遂罪。被告乙○○、己○○一提供行動電話門
    號之行為，幫助詐欺集團不詳成員先後2 次實施詐欺犯行，
    為想像競合犯，應依刑法第55條規定，從一重處斷。被告己○○前於88年間因竊盜案件，經本院以88年度易字第28 號
    判處有期徒刑5 月併宣告緩刑4 年確定，嗣經本院以92年度
    撤緩字第96號撤銷緩刑，於93年9 月1 日入監服刑，於94
    年1 月31日期滿執行完畢，有臺灣高等法院被告前案紀錄表
    1 份在卷可按，其於受徒刑之執行完畢後，5 年內故意再犯
    本案法定刑為有期徒刑以上之罪，為累犯，應依刑法第47條
    第1 項加重其刑。又被告庚○○、丙○○、乙○○、己○○
    並未實際參與詐欺犯行，所為幫助犯情節較正犯輕微，爰依
    刑法第30條第2 項規定，減輕其刑。又正犯已著手於詐欺取
    財之行為，然尚未詐得錢物，正犯之犯罪尚屬未遂，依修正
    前刑法第26條第1 項之規定，按既遂犯之刑度減輕其刑，且
    遞減輕之，被告己○○並依法先加後遞減之。
五、被告甲○○基於幫助之概括犯意，先後兩次提供附表所示門
    號電話供成年詐欺集團成員分別用以對被害人實施詐騙行為
    ，係屬對於他人之詐欺取財犯行資以助力，是核其所為，係
    犯刑法第30條第1 項、第339 條第1 項之幫助詐欺取財罪。
    被告甲○○提供附表編號3 (1)所示行動電話門號行為，幫助
    詐欺集團不詳成員先後為如附表編號3 (1)所示詐欺既遂及詐
    欺未遂犯行，為想像競合犯，應依刑法第55條規定，從一重
    幫助犯詐欺取財罪處斷，又提供附表編號3 (2)所示行動電話
    門號行為，幫助詐欺集團不詳成員先後為如附表編號3 (2)所
    示詐欺既遂犯行，為想像競合犯，應依刑法第55條規定，從
    一重幫助犯詐欺取財罪處斷。被告甲○○先後二次幫助行為
    ，時間緊接，且所犯罪名與構成要件復係相同，顯係基於概
    括犯意反覆為之，為連續犯，應依修正前刑法第56條之規定
    論以連續幫助詐欺取財既遂罪，並加重其刑。又被告甲○○
    並未實際參與詐欺犯行，所為幫助犯情節較正犯輕微，爰依
    刑法第30條第2 項規定，減輕其刑，並依法先加後減之。另
    附表編號3 (2)部分，雖未經檢察官提起公訴，然檢察官就犯
    罪事實一部起訴者，其效力及於全部，刑事訴訟法第267 條
    定有明文，該部分事實既經公訴人移送併辦到院，具有連續
    犯之裁判上一罪關係，本院自得併予審理。
六、本院審酌被告庚○○、丙○○、乙○○、己○○、甲○○明
    知詐騙行為猖獗，雖其未實際參與詐欺取財犯行，但其提供
    行動電話門號供不法犯罪集團使用，不僅造成執法機關不易
    查緝犯罪行為人，嚴重危害社會治安，助長社會犯罪風氣，
    更造成被害人求償上之困難，然犯後被告庚○○等5 人均坦
    承犯行，態度尚佳，再個別考量被告庚○○等5 人之教育程
    度、素行、生活狀況、被害人損害程度及其他一切情狀，爰
    分別量處如主文所示之刑，並依修正前刑法第41條第1 項前
    段規定諭知易科罰金之折算標準，藉資懲儆。又被告庚○○
    等5 人前開犯行之犯罪時間係於96年4 月24日之前，且無中
    華民國96年罪犯減刑條例所定不得減刑之情形，爰依同條例
    第2 條第1 項第3 款規定減其宣告刑2 分之1 ，並依修正前
    刑法第41條第1 項前段規定諭知易科罰金之折算標準。
據上論斷，應依刑事訴訟法第299 第1 項前段、第273 條之1 第
1 項，刑法第2 條第1 項前段、刑法第339 條第1 項、第3 項、
第55條、修正前第56條、第47條第1 項、第30條、修正前第26條
第1 項、修正前第41條第1 項前段，刑法施行法第1 條之1 ，廢
止前罰金罰鍰提高標準條例第2 條，現行法規所定貨幣單位折算
新臺幣條例第2 條，中華民國九十六年罪犯減刑條例第2 條第1
項第3 款、第4 條、第7 條，判決如主文。
中    華    民    國    98    年    10    月    22    日
                  刑事第十九庭      法  官   吳芝瑛
以上正本證明與原本無異。
如不服本判決應於收受送達後10日內向本院提出上訴書狀，並應
敘述具體理由；如未敘述上訴理由者，應於上訴期間屆滿後20日
內向本院補提理由書（均須按他造當事人之人數附繕本）「切勿
逕送上級法院」。
中    華    民    國    98    年    10    月    22    日
                                    書記官   林麗文
附表
┌──┬───┬────┬───────┬─────┬────┬───────┬─────┐
│編號│被  告│交付時間│申辦情動電話之│門      號│獲利情形│被害人遭詐欺之│証據 (出處│
│    │      │        │情形          │          │(新台幣)│情形          │)         │
├──┼───┼────┼───────┼─────┼────┼───────┼─────┤
│1   │庚○○│95年03月│由綽號「家何」│0000000000│  無    │95年4月26日上 │一、行動電│
│    │      │23日    │之男子帶同至高│          │        │午9時33分許， │話申請書  │
│    │      │        │雄市某通訊行，│          │        │蕭姓男子報案稱│(A2卷第58 │
│    │      │        │持本人身分證及│          │        │：詐騙集團人員│頁)       │
│    │      │        │健保卡，填寫行│          │        │以語音冒用臺北│二、內政部│
│    │      │        │動電話申請書申│          │        │地方法院名義，│警政署反詐│
│    │      │        │請門號，並將門│          │        │使用          │騙案件紀錄│
│    │      │        │號提供予詐欺集│          │        │00-00000000電 │表 (A6卷第│
│    │      │        │團供作詐騙聯絡│          │        │話 (轉接至    │189頁)    │
│    │      │        │工具          │          │        │0000000000行動│三、被告調│
│    │      │        │              │          │        │電話上)，向其 │查筆錄    │
│    │      │        │              │          │        │詐騙未遂。    │(A2卷第54 │
│    │      │        │              │          │        │              │至57頁)   │
├──┼───┼────┼───────┼─────┼────┼───────┼─────┤
│2   │丙○○│95年03月│將本人身分證及│0000000000│  無    │95年4月12日下 │一、行動電│
│    │      │間      │健保卡交由綽號│          │        │午3時1分許，林│話申請書  │
│    │      │        │「阿德」之男子│          │        │姓男子報案稱：│(A2卷第80 │
│    │      │        │，「阿德」之男│          │        │詐騙集團人員冒│頁)       │
│    │      │        │子即代其填寫行│          │        │用金融犯罪調查│二、內政部│
│    │      │        │動電話申請書申│          │        │科之名義，使用│警政署反詐│
│    │      │        │請門號，並將門│          │        │00-0000000電話│騙案件紀錄│
│    │      │        │號提供予詐欺集│          │        │(轉接至       │表 (A6卷第│
│    │      │        │團供作詐騙聯絡│          │        │0000000000行動│204頁)    │
│    │      │        │工具          │          │        │電話上)，向其 │三、被告調│
│    │      │        │              │          │        │詐騙未遂。    │查筆錄    │
│    │      │        │              │          │        │              │(A2卷第78 │
│    │      │        │              │          │        │              │至79頁)   │
├──┼───┼────┼───────┼─────┼────┼───────┼─────┤
│3   │甲○○│(1)     │(1)被告甲○○ │(1)       │(1)     │(1) 《本院96年│一、行動電│
│    │      │95年04月│持本人身分證及│《本院96年│1800元  │度訴字第1044號│話申請書(A│
│    │      │18日    │健保卡至高雄市│年度訴字第│        │》：          │2卷第131頁│
│    │      │(2)     │六合一路137號 │1044號》：│        │95年5 月26  │)         │
│    │      │95年03月│豐豪通訊行，由│0000000000│        │日某時，詐騙集│二、內政部│
│    │      │15日    │店員丁○○填寫│          │        │團人員佯稱：被│警政署反詐│
│    │      │        │行動電話申請書│(2)       │        │害人杜麗鳳欠繳│騙案件紀錄│
│    │      │        │，再由本人簽名│《高雄地方│        │電信費，向其詐│表(A6卷第 │
│    │      │        │，申請門號0938│法院檢察署│        │騙，留下      │222及256至│
│    │      │        │657930，並將門│96年度偵字│        │0000000000電話│259頁)    │
│    │      │        │號提供予詐欺集│第16033號 │        │作為聯絡之用，│三、被告調│
│    │      │        │團供作詐騙聯絡│》、      │        │並要求其匯款入│查筆錄 (A2│
│    │      │        │工具          │《高雄地方│        │000-0000000000│卷第127至 │
│    │      │        │(2)被告甲○○ │法院檢察署│        │6 帳戶，向其詐│128 頁)   │
│    │      │        │與陳國瑩 ( 另 │96年度偵字│        │欺未遂。      │          │
│    │      │        │行偵辦)共同前 │第11325號 │        │95年5 月26日│          │
│    │      │        │往位高雄市三民│》：      │        │某時，詐騙集團│          │
│    │      │        │區○○○街185 │0000000000│        │人員假冒公務員│          │
│    │      │        │號之中華電信股│          │        │名義，向被害人│          │
│    │      │        │份有限公司高雄│          │        │林琪香詐騙，並│          │
│    │      │        │營運處十全路服│          │        │留下0000000000│          │
│    │      │        │務中心，申辦門│          │        │電話作為聯絡之│          │
│    │      │        │號0000000000號│          │        │用，被害人林琪│          │
│    │      │        │行動電話晶片卡│          │        │香不疑有他，將│          │
│    │      │        │，旋推由陳國瑩│          │        │14萬5000元以語│          │
│    │      │        │前往高雄市三多│          │        │音轉帳方式，匯│          │
│    │      │        │路之某通訊行，│          │        │入00 000000000│          │
│    │      │        │以新臺幣 (下同│          │        │00000000帳戶，│          │
│    │      │        │)1000 元出賣並│          │        │向其詐欺既遂。│          │
│    │      │        │交付予不詳姓名│          │        │95年5 月26日│          │
│    │      │        │、年籍之人，以│          │        │某時，向被害人│          │
│    │      │        │供詐欺集團使用│          │        │黃奕達佯稱資料│          │
│    │      │        │。            │          │        │外洩，並留下  │          │
│    │      │        │              │          │        │0000000000作為│          │
│    │      │        │              │          │        │聯絡之用，被害│          │
│    │      │        │              │          │        │人黃奕達不疑有│          │
│    │      │        │              │          │        │他，以語音轉帳│          │
│    │      │        │              │          │        │方式將64萬4000│          │
│    │      │        │              │          │        │元轉入000-0000│          │
│    │      │        │              │          │        │0000000000帳戶│          │
│    │      │        │              │          │        │，向其詐欺既遂│          │
│    │      │        │              │          │        │。            │          │
│    │      │        │              │          │        │95年5 月23某│          │
│    │      │        │              │          │        │時，邵姓女子報│          │
│    │      │        │              │          │        │案稱：詐騙集團│          │
│    │      │        │              │          │        │佯稱催討欠款，│          │
│    │      │        │              │          │        │並留下        │          │
│    │      │        │              │          │        │0000000000作為│          │
│    │      │        │              │          │        │聯絡之用，向其│          │
│    │      │        │              │          │        │詐騙未遂。    │          │
│    │      │        │              │          │        │95年5 月2 日│          │
│    │      │        │              │          │        │中午12時36分許│          │
│    │      │        │              │          │        │，鄭姓男子報案│          │
│    │      │        │              │          │        │稱：詐騙集團佯│          │
│    │      │        │              │          │        │稱其中獎20萬，│          │
│    │      │        │              │          │        │並留下        │          │
│    │      │        │              │          │        │0000000000 作 │          │
│    │      │        │              │          │        │為聯絡之用，向│          │
│    │      │        │              │          │        │其詐騙未遂。  │          │
│    │      │        │              │          ├────┼───────┼─────┤
│    │      │        │              │          │(2)      │(2)《高雄地方法│一、被告通│
│    │      │        │              │          │1000元  │院檢察署96年度│聯調閱查詢│
│    │      │        │              │          │        │偵字第16033 號│單個人資料│
│    │      │        │              │          │        │》：          │（偵卷第18│
│    │      │        │              │          │        │被害人陳秋燕於│卷第24 頁 │
│    │      │        │              │          │        │95年6 月22 日 │至25頁）  │
│    │      │        │              │          │        │接獲自稱其朋友│二、被害人│
│    │      │        │              │          │        │因有急用需借5 │調查筆錄及│
│    │      │        │              │          │        │萬元（電話為  │匯款申請書│
│    │      │        │              │          │        │0000000000）而│案三聯內政│
│    │      │        │              │          │        │匯款至台北市國│部署反詐件│
│    │      │        │              │          │        │泰世華銀行（  │紀錄偵卷第│
│    │      │        │              │          │        │000000000000  │18卷第16至│
│    │      │        │              │          │        │李文祥帳戶內）│21 頁     │
│    │      │        │              │          │        │，向其詐欺既遂│三、行動電│
│    │      │        │              │          │        │。            │話申請書( │
│    │      │        │              │          │        │《高雄地方法院│警卷第12卷│
│    │      │        │              │          │        │檢察署96年度偵│一、行動電│
│    │      │        │              │          │        │字第11325 號》│話個人資料│
│    │      │        │              │          │        │：            │查詢 (警卷│
│    │      │        │              │          │        │被害人洪秋玲於│第12卷第25│
│    │      │        │              │          │        │95年6月19日接 │頁)       │
│    │      │        │              │          │        │獲自稱朋友因有│二、匯款委│
│    │      │        │              │          │        │急用需借10萬元│託書 (警卷│
│    │      │        │              │          │        │(電話         │第12卷第19│
│    │      │        │              │          │        │0000000000)而 │頁)       │
│    │      │        │              │          │        │前後匯款10萬元│三、交易明│
│    │      │        │              │          │        │至台中商銀    │細 (警卷第│
│    │      │        │              │          │        │0000000000000 │12卷第24頁│
│    │      │        │              │          │        │陳罡樺帳戶內，│)         │
│    │      │        │              │          │        │向其詐欺既遂。│四、被害人│
│    │      │        │              │          │        │              │調查筆錄 (│
│    │      │        │              │          │        │              │警卷第12卷│
├──┼───┼────┼───────┼─────┼────┼───────┼─────┤
│4   │己○○│95年04月│己○○在高雄縣│0000000000│1500元  │(1)95年6月9日 │一、行動電│
│    │      │間      │鳳山市○○○路│          │        │上午11時38分許│話申請書  │
│    │      │        │１３６巷１３５│          │        │，吳姓女子報案│(A2卷第189│
│    │      │        │號將本人身分證│          │        │稱：詐騙集團人│頁)       │
│    │      │        │及健保卡交給楊│          │        │員以語音冒用中│二、內政部│
│    │      │        │世明，由戊○○│          │        │華電信名義，以│警政署反詐│
│    │      │        │持己○○交付之│          │        │欠繳費用為由，│騙案件紀錄│
│    │      │        │身分證及健保卡│          │        │使用          │表 (A6卷第│
│    │      │        │，填寫行動電話│          │        │00-00000000電 │249至250頁│
│    │      │        │申請書申請門號│          │        │話 (轉接至    │)         │
│    │      │        │，並將門號提供│          │        │0000000000行動│三、被告調│
│    │      │        │予詐欺集團供作│          │        │電話上)，向其 │查筆錄 (A2│
│    │      │        │詐騙聯絡工具。│          │        │詐騙未遂。    │卷第186至 │
│    │      │        │              │          │        │(2)95年6月9日 │187 及193 │
│    │      │        │              │          │        │中午12時12分許│至195 頁) │
│    │      │        │              │          │        │，王姓男子報案│          │
│    │      │        │              │          │        │稱：詐騙集團人│          │
│    │      │        │              │          │        │員以語音冒用中│          │
│    │      │        │              │          │        │華電信之名義，│          │
│    │      │        │              │          │        │使用          │          │
│    │      │        │              │          │        │00-00000000(轉│          │
│    │      │        │              │          │        │接至0000000000│          │
│    │      │        │              │          │        │行動電話上)向 │          │
│    │      │        │              │          │        │其詐騙未遂。  │          │
├──┼───┼────┼───────┼─────┼────┼───────┼─────┤
│5   │乙○○│95年04月│由不詳姓名男子│0000000000│1000元  │（1）95年5月23│一、行動電│
│    │      │27日    │帶同，持本人身│          │        │日某時，楊姓男│話申請書(A│
│    │      │        │分證及健保卡至│          │        │子報案稱：詐騙│2卷第242頁│
│    │      │        │高雄市○○○路│          │        │集團以        │)         │
│    │      │        │137 號雙豪資訊│          │        │00-00000000號 │二、內政部│
│    │      │        │企業社，親自填│          │        │電話轉接      │警政署反詐│
│    │      │        │寫行動電話申請│          │        │0000000000電話│騙案件紀錄│
│    │      │        │書，申請門號，│          │        │，向其詐騙未遂│表 (A6卷第│
│    │      │        │並將門號提供予│          │        │。            │267至267-1│
│    │      │        │詐欺集團供作詐│          │        │（2）95年5月23│頁)       │
│    │      │        │騙聯絡工具    │          │        │日某時，許姓女│三、被告調│
│    │      │        │              │          │        │子報案稱：詐騙│查筆錄 (A2│
│    │      │        │              │          │        │集團以        │卷第240至 │
│    │      │        │              │          │        │00-00000000號 │241 頁)   │
│    │      │        │              │          │        │電話轉接      │          │
│    │      │        │              │          │        │0000000000電話│          │
│    │      │        │              │          │        │，向其詐騙未遂│          │
│    │      │        │              │          │        │。            │          │
└──┴───┴────┴───────┴─────┴────┴───────┴─────┘
附錄本案論罪法條：
中華民國刑法第339 條
（普通詐欺罪）
意圖為自己或第三人不法之所有，以詐術使人將本人或第三人之
物交付者，處5 年以下有期徒刑、拘役或科或併科1,000 元以下
罰金。
以前項方法得財產上不法之利益或使第三人得之者，亦同。
前二項之未遂犯罰之。


司法院資訊處製作；財團法人民間司法改革基金會備份。
